---
title: "Reporte Casos COVID en México"
author: "Pablo López Landeros"
backgroundcolor: "#eee9e5"
format: html
editor: visual
---
Este es un reporte sencillo sobre los casos COVID en México. Los datos están en [nuestro dropbox](https://www.dropbox.com/sh/yd73542zaptsjti/AAByxnocfxM2FCoh7LjRg8Gwa/datos?dl=0&preview=casos_covid_agosto_2022.csv&subfolder_nav_tracking=1). 

```{r message=FALSE, warning=FALSE, echo=FALSE}
# message=FALSE, warning=FALSE

# Omitiremos las warnings porque no queremos ensuciar nuestro reporte. Notemos que instalaremos y usaremos dos librerías nuevas.

# Instalamos librerías
#install.packages('kableExtra')
#install.packages('scales')

# Importamos librerías
library(tidyverse)
library(kableExtra)
library(scales)

# Leemos datos
df <- read_csv('data/casos_covid_agosto_2022.csv')
```

## Reporte casos últimos 10 días. 

```{r echo=FALSE}
df %>% 
  arrange(desc(FECHA_SINTOMAS)) %>% 
  head(10) %>% 
  kableExtra::kbl(col.names = c("Inicio de Síntomas","Conteo")) %>%
  kableExtra::kable_styling()
```

## ¿Como fue la pandemia para los mexicanos?

Reporte de casos reportados desde inicios de 2020 y hasta octubre de 2022.

```{r echo=FALSE}
ggplot(df, aes(x = FECHA_SINTOMAS, y = n))+
  geom_line(color="red")+
  labs(
    title = 'Casos COVID en México',
    subtitle = '2020 - 2022',
    x = 'Casos',
    y = 'Fecha inicio de síntomas'
  ) +
  theme_minimal()
```
::: callout-note
Notemos aquí una ENORME ventaja de Quarto. Si este reporte lo quisiéramos actualizar semanal o mensualmente, bastaría con cambiar el nombre del archivo al inicio y podríamos generar todo un nuevo reporte con solo cambiar **una línea de código**. 
:::


# Reporte con código.

Ahora supongamos que sí queremos mostrar nuestro código.

## Importar paqueterías
Usaremos dos librerías nuevas para poder generar tablas más estéticas en nuestros reportes. 
```{r message=FALSE, warning=FALSE}
# message=FALSE, warning=FALSE

# Omitiremos las warnings porque no queremos ensuciar nuestro reporte. Notemos que instalaremos y usaremos dos librerías nuevas.

# Instalamos librerías
#install.packages('kableExtra')
#install.packages('scales')

# Importamos librerías
library(tidyverse)
library(kableExtra)
library(scales)

# Leemos datos
df <- read_csv('data/casos_covid_agosto_2022.csv')
head(df)
```

Se ve bien pero hay una mejor opción con la librería `kable`. 

## Reporte casos últimos 10 días. 
Generamos una tabla de los ultimos 10 días arreglando descendentemente por fecha de inicio de síntomas y después cambiamos los nombres de columnas.
```{r}
df %>% 
  arrange(desc(FECHA_SINTOMAS)) %>% 
  head(10) %>% 
  kableExtra::kbl(col.names = c("Inicio de Síntomas","Conteo")) %>%
  kableExtra::kable_styling()
```

## Gráfica
Recordemos que con ggplot podemos generar nuestras gráficas. 


```{r}
ggplot(df, aes(x = FECHA_SINTOMAS, y = n))+
  geom_line(color="#59d6ff")+
  labs(
    title = 'Casos COVID en México',
    subtitle = '2020 - 2022',
    x = 'Casos',
    y = 'Fecha inicio de síntomas'
  )+
  theme_dark()
```


# Ejercicio 1

Supongamos que eres la directora de salud de la UNICEF. Para un evento deberás preparar un reporte sobre la vacunación de HPV en distintos países del mundo.

Utiliza el dataset `hpv_unicef.csv` que está en nuestro dropbox para generar un reporte que enviarás a los presidentes de cada país involucrado. Incluye cualquier información, tabla, gráfica que creas pertinetnte. El ejercicio es muy libre :)

::: callout-note
Recuerda que los presidentes (por lo general) no saben programar (como nosotros) así que no los espantes con códigos de R. Mantén tu reporte lo más sencillo posible.  
:::


[Link a los datos](https://www.dropbox.com/sh/yd73542zaptsjti/AAByxnocfxM2FCoh7LjRg8Gwa/datos?dl=0&preview=hpv_unicef.csv&subfolder_nav_tracking=1)

# Ejercicio 2

Mismo contexto del ejercicio anterior pero ahora generarás un reporte para estudiantes de  ingeniería biomédia que tienen contexto y conocimiento de programación. A ellos sí les interesa ver tus códigos y que sean reproducibles. 

Genera el reporte pertinente.

¡Felicidades! Terminaste el curso :D

- [Índice](https://pablolopez2733.github.io/Quarto-Tutorial/)